【裁判字號】    98,交聲,401
【裁判日期】    980618
【裁判案由】    違反道路交通管理處罰條例聲明異議
【裁判全文】
臺灣士林地方法院交通事件裁定         98年度交聲字第401號
原處分機關  臺北市交通事件裁決所
異議人即
受處分人    甲○○
上列異議人即受處分人因違反道路交通管理處罰條例案件，對於
臺北市交通事件裁決所民國98年3 月27日所為之處分（原處分案
號：北市裁罰字第裁22-AEX299883號），聲明異議，本院裁定如
下：
    主  文
異議駁回。
    理  由
一、按汽車駕駛人飲用酒類或其他類似物後其吐氣所含酒精濃度
    超過每公升0.25毫克或血液中酒精濃度超過百分之0.05以上
    者，不得駕車，道路交通安全規則第114 條第2 款定有明文
    。又汽車駕駛人，駕駛汽車經測試檢定有酒精濃度超過規定
    標準者，處新臺幣（下同）1 萬5 千元以上6 萬元以下罰鍰
    ，並當場移置保管其車輛及吊扣其駕駛執照1 年，道路交通
    管理處罰條例第35條第1 項第1 款亦有明定。
二、原處分意旨略以：異議人即受處分人甲○○駕駛車號DM-122
    2 號自用小客車，於98年2 月5 日9 時14分許，於臺北市區
    ○○路○段212 號前，經警攔查其有汽車駕駛人酒精濃度（
    酒測值為0.40MG/L）超過規定標準之違規，依道路交通管理
    處罰條例第35條第1 項第1 款規定，處異議人罰鍰19,500元
    ，並吊扣駕駛執照1 年及依同條例第24條規定施以道路交通
    安全講習。
三、聲明異議意旨略以：異議人於2 月4 日與友人飲酒後於車內
    睡覺至2 月5 日9 時14分許，因警員拍打車窗異議人誤以為
    警員要求離開，待發動車輛後，警員才示意要酒測。異議人
    向警員坦承於4 日晚間飲酒，但警員未給予異議人緩衝時間
    及礦泉水，即示意酒測，實屬不公平之取締。異議人向原處
    分機關表示不服舉發，經原處分機關裁決維持舉發結果後，
    異議人於法定期限內向本院交通法庭聲明異議等語。
四、經查：
（一）異議人即受處分人甲○○駕駛車號DM-122 2號自用小客車
      ，於98年2 月5 日9 時14分許，於臺北市區○○路○段21
      2 號前，經警攔查其有汽車駕駛人酒精濃度（酒測值為0.
      40MG/L）超過規定標準之違規行為，有臺北市政府警察局
      98年2 月5 日北市警交字第AEX299883 號舉發違反道路交
      通管理事件通知單、酒精測試值單據各1 紙附卷可稽，此
      部份事實堪以認定。
（二）證人即舉發本件違規之臺北市政府警察局交通大隊萬華分
      隊警員乙○○到庭結證稱：「（問：取締經過？）我約7
      點50幾分取締違規，發現受處分人車違規停放在紅線上，
      我沒看到車內有人，因為受處分人他們把車座椅躺平在睡
      覺，我繼續在旁邊取締違規，直到約8 點50幾分發現受處
      分人車輛已經打方向燈啟動約開了2 公尺，因為前面有公
      車擋住才無法繼續前進，我就請受處分人出示證件，發現
      受處分人有喝酒，就請他下車實施酒測。」、「（問：當
      時受處分人車輛是自動駛離，不是你要他們離開？）我發
      現他們要駛離，已經移動1 、2 公尺，但被前車擋住，所
      以我攔下他們。受處分人說是我把他們叫起來的，但是若
      我要叫他起來，我7 點多就可以叫他們起來了。」、「（
      問：當時受處分人車輛確實有行駛一、二公尺？你沒有看
      錯？）是，我沒有看錯。」、「（問：受處分人車是自動
      駛離不是你驅離？）對。」等語（見本院98年6 月3 日訊
      問筆錄），明確證述異議人車輛於當日7 時許即停放於上
      開地點，異議人並於8 時50分許駕駛車輛離開，員警即時
      發覺而加以攔查，並實行查驗證件及酒精濃度測試檢定，
      係依法執行，甚為明確，證人所供述之情形，核與異議人
      所述情節大致相符，與卷附酒精濃度測試單所載測試時間
      、異議人之簽名及舉發通知單上異議人簽名之情形相符，
      查證人乙○○是警察，與異議人素昧平生，並無嫌隙，係
      依法執行勤務之公務員，當無設詞誣陷致己身負偽證重罪
      之必要。
（三）異議人於訊問時亦坦承「（問：異議理由？）我前天有喝
      酒，我在車上睡覺，車都沒發動，是警察臨檢我違規停車
      ，警察當時在現場已經待一段時間了，不應該直接要我酒
      測。」、「（問：你何時開始喝酒？）98年2 月4 日晚上
      12時左右開始在台北萬華龍山寺附近喝酒，喝到約凌晨2
      點多到3 點就和車主到車內睡覺，我睡在駕駛座，車主睡
      副駕駛作睡到約早上9 點左右被員警叫醒。」等語（見本
      院同上訊問筆錄），足見異議人於98年2 月4 日晚間12時
      至同月5 日凌晨3 時許服用酒類，至其接受酒測之期間，
      顯已超過15分鐘甚久，警員對其進行酒測而未再給予15分
      鐘之緩衝時間及礦泉水等情亦無礙於上揭異議人酒後駕車
      之認定。
五、綜上所述，異議人確有於前述時、地飲酒後駕車，且吐氣中
    所含酒精濃度已達每公升0.40毫克之違規行為，原處分機關
    依道路交通管理處罰條例第35條第1 項第1 款及第24條第1
    項第2 款之規定，裁處罰鍰罰鍰19,500元，並吊扣駕駛執照
    1 年及施以道路交通安全講習，核無違誤，本件異議為無理
    由，應予駁回。
六、據上論斷，應依道路交通案件處理辦法第19條，裁定如主文
    。
中    華    民    國    98    年    6     月    18    日
                  交通法庭法  官  賴邦元
以上正本證明與原本無異。
如不服本裁定，應於送達後5日內，向本院提出抗告狀。
                          書記官  游育慈
中    華    民    國    98    年    6     月    18    日


司法院資訊處製作；財團法人民間司法改革基金會備份。
